【裁判字號】    97,交聲,3238
【裁判日期】    971226
【裁判案由】    交管條例聲異
【裁判全文】
臺灣板橋地方法院交通事件裁定        97年度交聲字第3238號
原處分機關  交通部公路總局臺北區監理所板橋監理站
異  議  人
即受處分人  甲○○
上列異議人因違反道路交通管理處罰條例案件，對於交通部公路
總局臺北區監理所板橋監理站民國97年12月2 日板監裁字裁41-A
R0000000號所為之裁決處分，聲明異議，本院裁定如下：
    主  文
異議駁回。
    理  由
一、原處分意旨略以：異議人即受處分人甲○○於民國97年7 月
    26日下午2 時48分許，騎乘車號M9Q-911 號普通重型機車，
    行經臺北市○○○道時，因跨越分向限制線駛入來車道之違
    規行為，經警掣單舉發，原處分機關乃依道路交通管理處罰
    條例第45條第3 款、第63條第1 項第1 款規定，裁處罰鍰新
    臺幣900 元，並記違規點數1 點。
二、異議意旨略以：當時係因汽車突然起動，擋住並逼近異議人
    機車，因保持安全距離，必須閃避該車輛，之後雖立刻由不
    遠處回到線內繼續行進，但該地車輛皆霸佔機車行進路線，
    使異議人無法由轉彎處順利依方向進入靠右機車道，照片中
    可見車輛緊停及煞車燈亮起，機車跨線係為顧及安全，並非
    為求一時之快，為此聲明異議，請求撤銷原處分云云。
三、按汽車駕駛人，爭道行駛有不依規定駛入來車道之情形者，
    處新臺幣600 元以上1800元以下罰鍰，並記違規點數1 點，
    道路交通管理處罰條例第45條第3 款、第63條第1 項第1 款
    分別定有明文。
四、經查，本件異議人甲○○於97年7 月26日下午2 時48分許，
    騎乘車號M9Q-911 號普通重型機車，行經臺北市○○○道時
    ，確有跨越分向限制線駛入來車道之違規行為一節，有舉發
    照片2 張在卷可稽，且為異議人於異議狀中所不爭執，自可
    認定。異議人雖以前開情詞置辯，惟由舉發照片可知，行駛
    於異議人右方之車輛，均係依規定行駛於車道內，並無任何
    異議人所稱逼近或佔用車道之情事，且依異議人於違規案件
    陳述書中繪製之現場圖所示，異議人當時既係由停車場邊左
    轉進入車道，以異議人係左轉車，當時在堤外便道內行駛之
    車輛為直行車，轉彎車本即應禮讓直行車先行，是異議人在
    駛出停車場邊前，本即應考量車道內之車流情形是否有足夠
    之距離可供其機車進入車道，必須在車道內留有足夠距離可
    供其駛入車道時，始可由停車場邊駛出進入車道，而非不顧
    車道內之車流緊接，根本無足夠之距離供其駛入，猶執意駛
    入，復因無法進入車道靠右行駛而逆向行駛於來車道，是異
    議人所辯，顯非可作為其得免責之事由。至異議人所提出之
    光碟內所附之照片，均係於本件遭舉發日期後所拍攝，均與
    本件舉發事實無關，自無從作為有利異議人之認定，附此敘
    明。
五、從而，本件異議人前開違規事證已足堪認定。則原處分機關
    依據前揭道路交通管理處罰條例第45條第3 款、第63條第1
    項第1 款之規定，裁處異議人罰鍰新臺幣900 元，並記違規
    點數1 點，核無違誤。本件異議人之異議為無理由，應予駁
    回。
據上論斷，應依道路交通案件處理辦法第19條，裁定如主文。
中    華    民    國    97    年    12    月    26    日
                      交通法庭   法  官       曾淑娟
上列正本證明與原本無異。
如不服本裁定，應於裁定送達後五日內敘明抗告理由，向本院提
出抗告狀。
                                 書記官       謝雪紅
中    華    民    國    97    年    12    月    26    日


司法院資訊處製作；財團法人民間司法改革基金會備份。
